臺灣臺北地方法院交通事件裁定　九十四年度交聲字第三三一號
原處分機關　臺北市交通事件裁決所
受處分人　　甲○○
上列受處分人因違反道路交通管理處罰條例案件，對於臺北市交
通事件裁決所民國九十四年三月二日所為之處分（原處分案號：
北市裁三字第裁二二—Ａ00000000號），聲明異議，本
院裁定如下：
    主  文
原處分撤銷。
甲○○汽車駕駛人，爭道行駛有任意跨越兩條車道行駛之情形，
處罰鍰新臺幣陸佰元，併記違規點數壹點。
    理  由
一、按汽車駕駛人，爭道行駛有任意駛出邊線，或任意跨越兩條
    車道行駛之情形者，處新臺幣（下同）六百元以上一千八百
    元以下罰鍰，並記違規點數一點，道路交通管理處罰條例第
    四十五條第一項第十二款、第六十三條第一項第一款分別定
    有明文。
二、本件異議人即受處分人甲○○經臺北市政府警察局松山分局
    警員舉發於九十三年十二月十二日十一時四十一分許，駕駛
    車號八Ｂ—八八七一號自小客車，於臺北市○○○路與民權
    東路三段口，有跨越雙白線行駛之違規情事，受處分人不服
    ，提出陳述，原處分機關仍認違規事實明確，依首開道路交
    通管理處罰條例第四十五條第一項第十二款規定，裁處罰鍰
    六百元，受處分人不服，提出本件異議。
三、異議意旨略以：臺北市○○○路由南至北皆以白色標線劃設
    四線車道，唯獨行駛至民權東路口前三十公尺處，於右側車
    道增繪一雙白線右轉車道，車道寬度忽然縮減一半，並無事
    先告示駕駛人前方路口之變動，亦未劃設白色虛線告知駕駛
    人，導致駕駛人行駛至該處反應不及而違規。該路口前五十
    至三百公尺之路邊為黃線可暫停區及公車站牌，受處分人預
    定要右轉民權東路所以行駛最右車道，但行駛至該處，因遇
    到公車及汽車臨時停車而須靠最右車道的左側行駛，行駛至
    路口前遇到此雙白線，無法即時駛入正確車道云云。
四、經查：受處分人對於確有駕駛上開汽車，於上揭時、地跨越
    雙白線行駛之事實，並不否認，並有舉發本件違規之採證照
    片一幀附卷可稽，事證明確。受處分人雖以上揭情詞置辯，
    惟本件經臺北市交通事件裁決所向臺北市交通管制工程處函
    詢結果，該處函覆稱：查復興北路南往北（靠近民權東路三
    段路口）外側兩車道雙白線後方路段，目前係於路邊劃設黃
    線管制禁止停車，但仍可臨時停車上下客。考量該臨時停車
    行為亦需佔用最外側車道空間，而剩餘車道寬度不足佈設兩
    車道，故該雙白線後方不宜劃設車道線等語，此有該處九十
    四年二月一日北市交工規字第０九四三０七五七九００號書
    函附卷可稽。是該處未於雙白線後方延伸繪製車道線，難認
    不當。次按「汽車行駛至交岔路口，其行進、轉彎，應依左
    列規定：五、四車道以上或同向二車道道路欲右轉彎時，應
    距交岔路口三十公尺前換入外側車道或右轉車道」、「同向
    有二以上之車道者，左側車道為內側車道，右側車道為外側
    車道」，道路交通安全規則第一百零二條第一項第五款前段
    、第二項分別定有明文，是駕駛人駕駛汽車右轉，本應依道
    路交通安全規則上開規定，於路口三十公尺前換入外側或右
    轉車道行駛，無待另行設置標誌或告示，就令駕駛人欲右轉
    ，惟因故未能於路口三十公尺前換入外側或右轉車道，亦不
    得違規逕行跨越雙白線進入外側或右轉車道。受處分人辯稱
    ：因該處未於雙白線後方設置標誌告知前方路口之車道變化
    ，致受處分人未及變換車道云云，就令屬實，亦不能據以免
    罰。況參以臺北市政府警察局松山分局九十四年二月三日北
    市警松分交字第０九四三二九七九００號函覆受處分人記載
    ：「‧‧至台端陳述理由，路口前因車輛違規停放以致無法
    提前行駛外車道致違規乙節，查據舉發員警證詞，台端車輛
    違規當時，並無前述之情形，因此本分局恕難據此建請裁罰
    機關予以撤銷免罰」等語，堪認本件違規當時，並無因雙白
    線後方路邊停車致受處分人無法提前進入右轉或外側車道之
    情事。受處分人所辯：因遇公車及汽車臨時停車而須靠最右
    車道的左側行駛，行駛至路口時遇到此雙白線，無法正確駛
    入正確車道云云，並非可取。
五、綜上，本件事證明確，受處分人所辯並非可採，受處分人確
    有原處分機關所指違規事實，堪予認定。受處分人執上開事
    由指摘原處分不當，求予撤銷，固非可採，惟原處分機關漏
    未依道路交通管理處罰條例第六十三條第一項第一款規定，
    併記受處分人違規點數一點，仍有未恰，原處分既有違誤，
    仍應由本院將原處分撤銷，改諭知受處分人罰鍰六百元，併
    計違規點數一點，以資適法。
六、據上論斷，應依道路交通案件處理辦法第二十條前段裁定如
    主文。
中　　華　　民　　國　九十四　年　　四　　月　 十四　 日
                  交通法庭法　官　高偉文
以上正本證明與原本無異
如不服本裁定應於送達後五日內向本院提出抗告狀
　　　　　　　　　　　　　書記官　張華瓊
中　　華　　民　　國　九十四　年　　四　　月　 十八 　日
